# 审计题

提问人：新手心泪 2010 时间：2010-12-10 20:58:31
判断题 3.商品价目表只能证明完整性认定。 4.企业设计信用批准控制的目的是为了评定顾客信用等级，它与应收账款净额的认定有关 7.在销售的截止测试中，注册会计师可以考虑采用以账簿记录为起点的审计路线，以防止 少计收入 9.如果加总、比较仅限于主营业务收入明细账、应收账款明细账、总账这三者，则属于过 账、汇总目标的测试，该测试范围大于估价目标的测试 16.对有确凿证据表明确实无法收回的应收账款，根据公司的管理权限，应经总经理批准作 为坏账损失，冲销提取的坏账准备。 18.注册会计师对应收账款账龄进行分析的目的在于取得应收账款可收回性及坏账准备的充分性方面的证据。 单选题 10.注册会计师在检查登记入账的销货业务的真实性性，有效的作法是( )。 A.从主营业务收入明细账追查至发运凭证 B.从发运凭证追查至主营业务收入明细账 C.从销售发票存根追查至发运凭证 D.从发运凭证追查至销售发票存根 14.下列情况下，注册会计师应适当增加函证量的是( )。 A.应收账款在全部资产中所占的比重较小 B.被审计单位内部控制系统较为薄弱 C.以前期间函证中未发现过重大差异 D.采用否定式函证而非肯定式函证多选 2.对于被审计单位销售退回、折让、折扣的符合性测试，注册会计师应检查( )。 A.销售退回和折让是否附有顺序编号并经主管人员核准的贷项通知单 B.所退回的商品是否具有仓库签发的退货验收报告 C.销售退回与折让的批准与贷项通知单的签发职责是否分离D.现金折扣是滞经过适当授权，授权人与收款人的职责是否分离 7.向顾客开具账单所针对的主要问题包括( )。 A.完整性认定 B.存在或发生认定 C.权利和义务认定 D.估价或分摊认定
【资料】 北京东方会计师事务所注册会计师王豪、李民对ABC股分有限责任公司(上市公司)2002年度会计报表进行审计的过程中，获取的公司 2002 年 12 月 31 日的相关会计记录资料如下(单位：万元) 项 目 名 称 金 额 银行存款 短期投资 应收票据 应收账款（净额） 其他应收款 存货 固定资产（净值） 在建工程 应付账款 银行借款（抵押借款部分） 实收资本（内部职工及社会公众股） 资本公积 主营业务收入净额 主营业务利润 利息支出
5000
600 12000 75000 24000 84000 97800 26300 34570 56800 18000 48750 675000 67898 5464【要求】 请根据上述资料回答下列问题并将答案填入下面的表格内：(1)上述项目中适用函证程序的有哪些?(2)接受函证的对象有哪些?(3)函证的主要内容是什么?(4)可以选用的函证方式是什么? 项目名称 接受函证对象 函证的主要内容 函证方式

回答人：chenyiwei
本版面以讨论CPA在执业过程中遇到的实务问题为主，单纯的考试题目探讨请发到“CPA考试”版面及其相关的子板块，谢谢。